臺灣高雄地方法院高雄簡易庭裁定　　　110年度雄秩字第232號
移送機關　　高雄市政府警察局新興分局
被移送人　　董俊弘　


上列被移送人因違反社會秩序維護法，經移送機關以民國110 年
11月23日高市警新分偵字第11073881500 號移送書移送審理，本
院裁定如下：
    主          文
董俊弘無正當理由攜帶具有殺傷力之器械，處罰鍰新臺幣肆仟元
。
扣案之木製球棒壹支沒入。
    事實理由及證據
一、被移送人董俊弘於下列時、地有違反社會秩序維護法之行為
    ：
㈠、時間：民國110年11月12日6時6分。
㈡、地點：高雄市○○區○○○路00號1樓（享溫馨KTV）。
㈢、行為：被移送人因欲尋人理論，於上開時間，無正當理由持
    木製球棒前往上開地點，而藉端滋擾公司行號、公眾得出入
    之場所。
二、上開事實，有下列之事證明屬實：
㈠、被移送人於警詢時之自白。
㈡、高雄市政府警察局新興分局扣押筆錄、扣押物品目錄表、扣
    押物品收據/ 無應扣押之物證明書、現場照片、扣案物照片
    、現場監視器影像檔案及畫面截圖。
㈢、扣案之木製球棒1支。
三、按無正當理由攜帶具殺傷力之器械、化學製劑或其他危險物
    品者，處3 日以下拘留或新臺幣3 萬元以下罰鍰，社會秩序
    維護法第63條第1 項第1 款定有明文。本條款之構成要件，
    須行為人客觀上有攜帶具有殺傷力之器械、化學製劑或其他
    危險物品之行為，且該攜帶係無正當理由，因而有危害社會
    安全之情形，始克當之。亦即應就行為人客觀上攜帶具有殺
    傷力器械之行為，依其攜帶行為之目的，考量行為人攜帶當
    時之時間、地點、身分、舉止等因素，據以認定其是否已構
    成該行為；次按藉端滋擾住戶、工廠、公司行號、公共場所
    或公眾得出入之場所者，處3 日以下拘留或新臺幣12,000元
    以下罰鍰，社會秩序維護法第68條第2 款定有明文。上開規
    範所謂「藉端滋擾」，指行為人有滋擾場所之意，進而以言
    語、行動等方式，藉特定事端擴大發揮，踰越該事端在一般
    社會大眾觀念中所容許之合理範圍，擾及場所之安寧秩序致
    難以維持或回復者而言。
四、經查，被移送人對其於上開時、地攜帶經扣案之木製球棒1
    支一節坦承不諱，復有高雄市政府警察局新興分局扣押筆錄
    、扣押物品目錄表、扣押物品收據/ 無應扣押之物證明書、
    現場照片、扣案物照片、現場監視器影像檔案及畫面截圖附
    卷可稽，另有上開物品扣案足憑。而觀之扣案之球棒係木製
    材質，質地堅硬，有上開照片可憑，如持之朝人攻擊，實足
    以傷人性命，應屬具殺傷力之器械無訛。被移送人雖辯稱攜
    帶木製球棒係供防身之用云云，然被移送人未陳明有何特殊
    情狀需帶木製球棒防身之必要，縱欲防身，非必以攜帶具有
    殺傷力器械做為解決紛爭所用，是被移送人上開所辯難謂可
    採。又被移送人明知其行為地點係營業之店家並為公眾得出
    入之場所，僅因尋人理論，即持球棒至店內走動，顯擾及該
    公司行號或公眾得出入之場所之安寧秩序，逾越一般民眾所
    容許之合理範圍。是核被移送人所為，係違反社會秩序維護
    法第63條第1 項第1 款之無正當理由攜帶具有殺傷力器械、
    同法第68條第2 款藉端滋擾公司行號或公眾得出入之場所等
    規定。又按違反本法之數行為，分別處罰，但於警察機關通
    知單送達或逕行通知前，違反同條款之規定者，以一行為論
    ，並得加重其處罰。一行為而發生二以上之結果者，從一重
    處罰；其違反同條款之規定者，從重處罰，社會秩序維護法
    第24條定有明文。被移送人以一行為同時違反上開數社會秩
    序維護法之規定，應從一重之同法第63條第1 項第1 款規定
    論處。爰審酌被移送人所為影響公共秩序之程度，及行為後
    之態度、行為之動機、目的、手段及過程等一切情狀，裁處
    如主文所示之罰鍰。至扣案之木製球棒1 支為被移送人所有
    ，業據被移送人供承在卷，並供其違反社會秩序維護法行為
    所用之物，爰依社會秩序維護法第22條第3 項規定宣告沒入
    。
五、依社會秩序維護法第46條第1 項、第63條第1 項第1 款、第
    68條第2 款、第24條第2項、第22條第3 項，裁定如主文。
中    華    民    國   110    年    12    月     8    日
                  高雄簡易庭  法      官  林綉君
以上正本係照原本作成。
如不服本裁定，得於裁定書送達之翌日起5 日內，以書狀敘述理
由，向本庭提出抗告。
中    華    民    國   110    年    12    月     8    日
                              書  記  官  羅崔萍